Minutes et répertoires du notaire Édouard WATIN, 19 mai 1847 - 15 septembre 1864 (étude XXXVIII)
Archives nationales
- Minutes de Édouard WATIN, 20 mai 1847 - 15 septembre 1864; MC/ET/XXXVIII/1044 - MC/ET/XXXVIII/1117
  - Minutes. 1851, mai - juin, mai - juin 1851; MC/ET/XXXVIII/1062
    - Donation-partage., 7 juin 1851; MC/ET/XXXVIII/1062
      Nom, qualité: (M.) Lemoine, Louis Philippe.
      Domicile: Paris (Paris) rue du Dragon, 21.
      Nom, qualité: (Mme ou Mlle) Lemoine, Marie Francoise Etiennette.
      Relations: fille de l'intervenant 1.
      Nom, qualité: (Mme ou Mlle) Lemoine, Marie Gabrielle Elisabeth.
      Relations: fille de l'intervenant 1
    - Obligation, emprunt, 24000 f., 9 juin 1851; MC/ET/XXXVIII/1062
      Nom, qualité: (M.) Preaulx de, Charles Etienne.
      Nom, qualité: (Mme ou Mlle) Biet, Marie Anne.
      Domicile: Paris (Paris) rue de Charenton, 68.
      Nom, qualité: (M.) Taffineau, Louis.
      Domicile: Paris (Paris) rue de Charenton, 68
    - Mariage., 9 juin 1851; MC/ET/XXXVIII/1062
      Nom, qualité: (M.) Collas, Etienne Leonard Antoine.
      Domicile: Paris (Paris) rue de Chabrol, 14.
      Nom, qualité: (M.) Collas, Etienne Alexandre Honore.
      Nom, qualité: (Mme ou Mlle) Berthet, Marie.
      Profession: liseuse de dessin, Paris.
      Domicile: Paris (Paris) rue du Faubourg-St-Martin, 172.
      Nom, qualité: (M.) Molin, Pierre.
      Nom, qualité: (M.) Berthet, Andre.
    - Liquidation, proces-verbal, reprises apres separation des biens., 14 juin 1851; MC/ET/XXXVIII/1062
      Nom, qualité: (Mme ou Mlle) Cottreau, Marie Mathilde.
      Domicile: Paris (Paris) rue d'Hauteville, 24.
      Relations: séparé(e) de bien par justice de l'intervenant 2.
      Nom, qualité: (M.) Marochetti, Joseph Eugene Paul Emile.
      Domicile: Paris (Paris) rue d'Hauteville, 24
    - Procuration acte, substitution, gestion de biens et affaires., 14 juin 1851; MC/ET/XXXVIII/1062
      Nom, qualité: (M.) Boniface, Augustin Xavier.
      Profession: etudiant-en-medecine, Paris.
      Domicile: Paris (Paris) rue de la Harpe, 103.
      Nom, qualité: (M.) Heronville, Jean Baptiste.
      Profession: ingenieur geometre, Paris.
      Domicile: Paris (Paris) rue Saint-Paul, 8.
      Relations: remplacé(e) par l'intervenant 03.
      Nom, qualité: (M.) Bailly, Pierre Jacques Donatien.
      Domicile: Paris (Paris) rue des Francs-Bourgeois, 18
    - Procuration acte, gestion de biens et affaires., 16 juin 1851; MC/ET/XXXVIII/1062
      Relations: séparé(e) de biens de l'intervenant 1
    - Notoriete, rectification du nom et prenoms., 20 juin 1851; MC/ET/XXXVIII/1062
      Nom, qualité: (Mme ou Mlle) Perrissin De Fabert, Francoise Azemia.
      Domicile: Paris (Paris) rue Montorgueil, 49.
      Relations: veuve de l'intervenant 2, veuve de l'intervenant 3.
      Nom, qualité: (M.) Guingot, Etienne Francois.
      Nom, qualité: (M.) Tierrez, Jean Baptiste Adrien.
      Domicile: Paris (Paris) rue Montorgueil, 49
    - Procuration acte, gestion de biens et affaires., 21 juin 1851; MC/ET/XXXVIII/1062
      Nom, qualité: (M.) Berranger, Nicolas Alexandre.
      Domicile: Paris (Paris) rue Quincampoix, 92.
      Intervenant 2:
      Nom, qualité: (Mme ou Mlle) Duflocq, Victoire Honorine.
      Profession: 92.
      Domicile: Paris (Paris) rue Quincampoix.
      Relations: 2;*
    - Succession, notoriete., 21 juin 1851; MC/ET/XXXVIII/1062
      Nom, qualité: (M.) Berranger, Desire Alexandre.
      Domicile: Paris (Paris) rue Quincampoix, 92
    - Vente, terrain, 40 f, Pouance (Maine-et-Loire)., 23 juin 1851; MC/ET/XXXVIII/1062
      Nom, qualité: (M.) Lecomte, Jean Nicolas.
      Domicile: Paris (Paris) rue Neuve-du-Luxembourg, 46.
    - Succession, notoriete, genealogie., 24 juin 1851; MC/ET/XXXVIII/1062
      Nom, qualité: (Mme ou Mlle) Bon, Marie Antoinette.
      Domicile: Auxerre (Yonne).
      Nom, qualité: (M.) Dubois De La Moliniere
    - Succession, liquidation., 25 juin 1851; MC/ET/XXXVIII/1062
      Nom, qualité: (M.) Boniface, Antoine Alexandre.
    - Transport, créance, 15000 f., 26 juin 1851; MC/ET/XXXVIII/1062
      Nom, qualité: (M.) Maucler, Henri Antoine Amedee.
      Profession: avocat à la cour-de-cassation, Paris.
      Domicile: Paris (Paris) rue de Choiseul, 4.
      Domicile: Paris (Paris) rue du Dragon, 21
    - Obligation, emprunt, 1000 f., 26 juin 1851; MC/ET/XXXVIII/1062
    - Succession, liquidation., 27 juin 1851; MC/ET/XXXVIII/1062
  - Minutes. 1851, juillet - septembre, juillet - septembre 1851; MC/ET/XXXVIII/1063
    - Transport, dépôt à la caisse d'épargne et de prévoyance du rhone, 700 f., 1er juillet 1851; MC/ET/XXXVIII/1063
      Nom, qualité: (M.) Morestin, Pierre.
      Profession: musicien de regiment, Paris.
      Domicile: Paris (Paris) rue de l'Oursine, Caserne.
      Nom, qualité: (M.) Dreyfus, Isidore.
      Profession: négociant (commis), Paris.
    - Transport, dépôt à la caisse d'épargne de Paris, 600 f (prix d'un remplacement militaire)., 9 juillet 1851; MC/ET/XXXVIII/1063
      Nom, qualité: (M.) Faucheux, Etienne.
      Profession: soldat.
      Nom, qualité: (M.) Dreyfus, Jerome.
    - Mariage., 9 juillet 1851; MC/ET/XXXVIII/1063
      Nom, qualité: (M.) Lopinot, Louis Charles Nicolas.
      Domicile: Paris (Paris) rue la Bruyere, 9.
      Nom, qualité: (M.) Lopinot, Charles Nicolas.
      Nom, qualité: (Mme ou Mlle) Malherbe, Eugene.
      Domicile: Paris (Paris) rue de Trevise, 44.
      Profession: négociant (ancien)
    - Succession, liquidation., 11 juillet 1851; MC/ET/XXXVIII/1063
      Nom, qualité: (Mme ou Mlle) Louveau, Francoise.
      Domicile: Paris (Paris) rue de Tournon, 19.
      Nom, qualité: (M.) Creuzet, Francois.
    - Procuration - r.p., dépôt, conversion d'indemnite aux ex-possesseurs d'esclaves., 12 juillet 1851; MC/ET/XXXVIII/1063
      Nom, qualité: (Mme ou Mlle) Virginie, Marie.
      Profession: marchande, Lamentin (le) (martinique (la)).
      Domicile: Lamentin (le) (martinique (la)).
      Nom, qualité: (M.) Vidal, Leon.
      Domicile: Paris (Paris) rue d'Enghien, 9
    - Procuration - r.p., dépôt, conversion d'indemnite aux ex-possesseurs d'esclaves., 18 juillet 1851; MC/ET/XXXVIII/1063
      Nom, qualité: (M.) Valeton, Jacques Louis Gaston.
      Profession: propriétaire, chirurgien-dentiste, Saint-Pierre (martinique (la)).
      Domicile: Saint-Pierre (martinique (la)).
    - Société, dépôt de pieces, assemblee générale d'actionnaires., 19 juillet 1851; MC/ET/XXXVIII/1063
      Nom, qualité: (M.) Fourneyron, Benoit.
      Profession: ingenieur, president, Paris.
      Domicile: Paris (Paris) rue Saint-Georges, 52.
      Nom, qualité: (M.) Korn, Jacques Leonard Ernest.
      Profession: employe, secrétaire, Paris.
      Domicile: Paris (Paris) rue des Petites-Ecuries, 26.
      Nom: Société De Filature De Lin.
      Domicile: Amiens (Somme)
    - Mainlevee, hypotheque, garantie maison et terres, Saint-Fargeau-Ponthierry (Seine-et-Marne) H., 23 juillet 1851; MC/ET/XXXVIII/1063
      Nom, qualité: (M.) Guiraud, Joseph Flavien.
      Profession: brocanteur, Paris.
      Domicile: Grenelle (Paris) rue Mademoiselle, 50.
      Nom, qualité: (M.) Janicot, Thomas.
      Domicile: Saint-Fargeau-Ponthierry (Seine-et-Marne)
    - Vente, terres (2), batiment (2), 420 f, Ugine (Savoie) Hery., 25 juillet 1851; MC/ET/XXXVIII/1063
      Nom, qualité: (Mme ou Mlle) Favre, Marie Francoise.
      Domicile: Montmartre (Paris) rue Myrha, 9.
      Nom, qualité: (M.) Brun, Pierre Joseph.
      Nom, qualité: (M.) Pettex, Joseph.
      Profession: dentiste, Chamberry (Savoie).
      Domicile: Chamberry (Savoie)
    - Vente, propriété, 67000 f, Saint-Amand-en-Puisaye (Nièvre) Chantemerle., 25 juillet 1851; MC/ET/XXXVIII/1063
      Nom, qualité: (M.) Lempereur, Rene Nicolas.
      Domicile: Lorris (Loiret).
      Nom, qualité: (M.) Theurkauff, Daniel Henri.
      Profession: sellier harnacheur, Paris.
    - Mainlevee, hypotheque, garantie 130000 f., 26 juillet 1851; MC/ET/XXXVIII/1063
      Nom, qualité: (personne morale) Radu (hoirs).
      Nom, qualité: (M.) Radu, Michel Abraham.
    - Quittance, acompte sur reglement de dettes, 11055 f., 29 juillet 1851; MC/ET/XXXVIII/1063
      Nom, qualité: (M.) Lavaux, Jules Cesar.
      Domicile: Paris (Paris) rue Neuve-St-Augustin, 24.
      Nom, qualité: (M.) Castaignet, Henri.
      Domicile: Paris (Paris) rue de Hanovre, 21.
      Relations: héritiers de l'intervenant 4.
    - Vente, maison, 90000 f, Paris (Paris) rue Saint-Louis-au-Marais, 65., 30 juillet 1851; MC/ET/XXXVIII/1063
      Nom, qualité: (M.) Bejot, Pierre Ambroise.
      Domicile: Paris (Paris) rue Saint-Louis-au-Marais, 65.
      Nom, qualité: (Mme ou Mlle) Pauwels, Jeanne.
      Domicile: Paris (Paris) rue Thevenot, 11.
      Nom, qualité: (M.) Petrelle, Alexis.
      Domicile: Paris (Paris) rue Thevenot, 11
    - Quittance, paiement de maison, 11285 f, Paris (Paris) rue Charlemagne, 12., 30 juillet 1851; MC/ET/XXXVIII/1063
      Nom, qualité: (M.) Marais, Nicolas Hyacinthe.
      Profession: pharmacien, Paris.
      Domicile: Paris (Paris) rue de la Verrerie, 4.
      Nom, qualité: (M.) Huet, Nicolas Eugene.
      Domicile: Paris (Paris) rue de Louvois, 2.
      Nom, qualité: (M.) Pelletier, Etienne.
      Profession: couvreur (maître), Paris.
      Domicile: Paris (Paris) rue de l'Hotel-de-Ville, 56
    - Bail à ferme, resiliation, ferme, loyer 6000 f, Ferte-Gaucher (la) (Seine-et-Marne) Ferme de Larniere., 31 juillet 1851; MC/ET/XXXVIII/1063
      Domicile: Paris (Paris) rue de la Chaussée-d'Antin, 31.
      Nom, qualité: (M.) Chabbal, Jean Louis.
      Profession: propriétaire, maitre de la poste-aux-chevaux (ancien), Ferte-Gaucher (la) (Seine-et-Marne).
      Domicile: Paris (Paris) rue de Paradis-au-Marais, 12
    - Obligation, bail de ferme, loyers, 6000 f, Ferte-Gaucher (la) (Seine-et-Marne) Ferme de Larniere., 31 juillet 1851; MC/ET/XXXVIII/1063
      Domicile: Paris (Paris) rue de Paradis-au-Marais, 12.
      Nom, qualité: (Mme ou Mlle) Erarde, Augustine Sophie.
      Nom, qualité: (M.) Mothre, Sebastien.
      Domicile: Paris (Paris) rue du Paradis-au-Marais, 12.
      Relations: veuve de l'intervenant 5.
    - Obligation, remboursement d'emprunt, 2000 f., 31 juillet 1851; MC/ET/XXXVIII/1063
      Nom, qualité: (M.) Amandiot, Emile Venceslas.
      Profession: poelier (marchand), Paris.
      Domicile: Paris (Paris) rue du Faubourg-St-Martin, 141.
      Nom, qualité: (M.) Daniel, Henry.
      Profession: decoupeur à la mecanique, Paris.
      Domicile: Paris (Paris) rue de la Fidelite, 17
    - Procuration acte, dépôt, prise de possession de succession., 5 août 1851; MC/ET/XXXVIII/1063
      Nom, qualité: (personne morale) Koch (hoirs).
      Nom, qualité: (M.) Koch, Jean Henry.
      Profession: négociant, Havre (le) (Seine-Maritime).
      Domicile: Paris (Paris) rue de la Paix, 19
    - Procuration, dépôt, prise de possession de succession., 5 août 1851; MC/ET/XXXVIII/1063
      Nom, qualité: (Mme ou Mlle) Koch, Marie Henriette.
      Domicile: Reims (Marne).
      Relations: épouse de l'intervenant 2, fille de l'intervenant 3.
      Nom, qualité: (M.) Walbaum, Florent.
      Profession: avoué,Reims (Marne).
      Nom, qualité: (M.) Ruffin, Jules Florentin.
      Profession: clerc-de-notaire (principal), Ingouville (Seine-Maritime).
      Domicile: Ingouville (Seine-Maritime)
    - Procuration acte, recouvrement de créance, 600 f., 5 août 1851; MC/ET/XXXVIII/1063
      Nom, qualité: (M.) Chaix, Jean Antoine Charles.
      Profession: musicien-de-regiment, Paris.
      Domicile: Paris (Paris) rue de Lourcine, Caserne.
    - Mariage., 6 août 1851; MC/ET/XXXVIII/1063
      Nom, qualité: (M.) Lachez, Francois Joseph.
      Domicile: Paris (Paris) rue de Rochechouart, 41.
      Nom, qualité: (M.) Lachez, Auguste Joseph.
      Nom, qualité: (Mme ou Mlle) Bleuze, Virginie Claire.
      Domicile: Paris (Paris) rue de Chabrol, 36.
      Nom, qualité: (M.) Bleuze, Jean Baptiste Pierre Desire.
      Profession: entrepreneur de serrurerie, Paris.
      Domicile: Paris (Paris) rue de Chabrol, 36
    - Tutelle, compte., 6 août 1851; MC/ET/XXXVIII/1063
      Nom, qualité: (Mme ou Mlle) Boulangier, Anne Christine Rosalie.
      Domicile: Paris (Paris) rue du Faubourg-Poissonniere, 112.
      Relations: veuve de l'intervenant 2, mère de l'intervenant 3, mère de l'intervenant 4.
      Nom, qualité: (M.) Grandjean, Jean Francois.
      Profession: notaire, Fenetrange (Moselle).
      Domicile: Fenetrange (Moselle).
      Relations: père de l'intervenant 3, père de l'intervenant 4.
      Nom, qualité: (Mme ou Mlle) Grandjean, Barbe Leonide Rosalie.
      Relations: héritier de l'intervenant 2, fille de l'intervenant 1.
      Nom, qualité: (M.) Grandjean, Edmond.
      Domicile: Paris (Paris) rue de Clichy, Caserne.
      Relations: héritier de l'intervenant 2, fils de l'intervenant 1
    - Procuration acte, recouvrement de rente viagere., 8 août 1851; MC/ET/XXXVIII/1063
      Nom, qualité: (M.) Mure, Jean Antoine.
      Domicile: Paris (Paris) rue d'Assas, 6.
      Nom, qualité: (M.) Mure, Georges Louis Antoine Joseph.
      Domicile: Paris (Paris) rue Louis-le-Grand, 35
    - Transport, créance, 20000 f., 9 août 1851; MC/ET/XXXVIII/1063
      Nom, qualité: (M.) Pinart, Victor Francois.
      Profession: employe des postes, Ternes (Paris).
      Domicile: Ternes (Paris) rue Saint-Ferdinand, 12.
      Nom, qualité: (M.) Caffin, Alexandre Theodore.
      Profession: agent-de-change, Paris.
      Domicile: Paris (Paris) place Vendome, 8.
      Nom, qualité: (Mme ou Mlle) Bavoil, Clarisse Zoe.
      Domicile: Paris (Paris) boulevard Beaumarchais, 55.
      Nom, qualité: (M.) Perrot, Hippolyte Henri.
      Nom, qualité: (Mme ou Mlle) Thiron, Marie Justine.
    - Mariage., 11 août 1851; MC/ET/XXXVIII/1063
      Nom, qualité: (M.) Neuman de, Marcellin Antoine Charles.
      Domicile: Paris (Paris) rue de la Madeleine, 28.
      Nom, qualité: (M.) Neuman de, Leopold.
      Domicile: Rowne (pologne).
      Nom, qualité: (Mme ou Mlle) Schilow de, Lubow.
      Domicile: Paris (Paris) rue de Castellane, 14.
      Nom, qualité: (M.) Schilow de, Michel.
      Profession: conseiller d'etat de l'empire russe, Saint-Petersbourg (russie).
      Domicile: Saint-Petersbourg (russie)
    - Transport, créance sur caisse d'épargne, 500 f., 19 août 1851; MC/ET/XXXVIII/1063
      Nom, qualité: (M.) Machure, Pierre.
      Profession: musicien de regiment.
      Nom, qualité: (M.) Dreyfus, Auguste.
    - Procuration acte, gestion de leurs affaires commerciales en espagne et portugal., 21 août 1851; MC/ET/XXXVIII/1063
      Nom, qualité: (M.) Leorat, Eugene.
      Domicile: Paris (Paris) rue de l'Echiquier, 42.
      Relations: associé(e) de l'intervenant 2, representant(e) de l'intervenant 3.
      Nom, qualité: (M.) Ferrand, Marius.
      Relations: associé(e) de l'intervenant 1, representant(e) de l'intervenant 3.
      Nom: Société Leorat (eugene) et Ferrand.
      Nom, qualité: (M.) Fly De Millordin, Casimir.
      Profession: négociant, Seville (espagne).
      Domicile: Seville (espagne)
    - Procuration r.p., dépôt, conversion d'indemnite aux ex-possesseurs d'esclaves., 25 août 1851; MC/ET/XXXVIII/1063
      Nom, qualité: (Mme ou Mlle) Chardans, Therese Virginie.
      Profession: commercante, Lamentin (le) (martinique (la)).
      Nom, qualité: (M.) Gautier, Symphorien Marie.
      Nom, qualité: (M.) Gautier, Leonard Marius.
      Profession: fabricant de taillanderie, Paris.
      Domicile: Paris (Paris) rue Barre-du-Bec, 10
    - Decharge, recouvrement de créance, 38500 f., 26 août 1851; MC/ET/XXXVIII/1063
      Domicile: Paris (Paris) rue de la Ferme-des-Mathurins, 34bis.
      Nom, qualité: (M.) Martin, Augustin.
    - Succession, liquidation., 29 août 1851; MC/ET/XXXVIII/1063
      Nom, qualité: (M.) Montlouis, Jean Louis Marc.
      Profession: négociant (ancien).
    - Prorogation, delai de remboursement d'emprunt, 210000 f., 30 août 1851; MC/ET/XXXVIII/1063
      Nom, qualité: (M.) Beunaiche De La Corbiere, Jean Baptiste.
      Profession: docteur-en-medecine, propriétaire, Cellettes (Loir-et-Cher), Rozelles (la).
      Domicile: Cellettes (Loir-et-Cher) Rozelles (la)
    - Procuration acte, dépôt, prise de brevets en europe., 2 septembre 1851; MC/ET/XXXVIII/1063
      Nom, qualité: (M.) Colne, Jean Pierre.
      Profession: employe de cristallerie (ancien), New-York (etats-unis (les)).
      Domicile: New-York (etats-unis).
      Nom, qualité: (M.) Pitrat, Charles Matthieu.
      Domicile: Paris (Paris) rue du Faubourg-Poissonniere, 32
    - Obligation, remboursement d'emprunt, 5255 f sur 12000 f., 2 septembre 1851; MC/ET/XXXVIII/1063
      Nom, qualité: (Mme ou Mlle) Petel, Amynthe Victoire.
      Domicile: Guingamp (Côtes-d'Armor).
      Nom, qualité: (M.) Tropel, Ange Marie.
      Profession: propriétaire, tanneur (marchand), Guingamp.
      Nom, qualité: (Mme ou Mlle) Berenger, Josephine.
      Domicile: Paris (Paris) rue Mondetour, 31.
      Nom, qualité: (M.) Sonis, Charles Rene Alfred.
      Domicile: Paris (Paris) rue Mondetour, 31
    - Donation entre epoux., 3 septembre 1851; MC/ET/XXXVIII/1063
      Nom, qualité: (M.) Terrenoire, Edme.
      Profession: tenancier d'hotel-meuble, Paris.
      Domicile: Paris (Paris) rue de l'Echiquier, 36.
      Nom, qualité: (Mme ou Mlle) Buret, Marie Celine.
    - Donation entre epoux., 3 septembre 1851; MC/ET/XXXVIII/1063
    - Donation entre epoux., 3 septembre 1851; MC/ET/XXXVIII/1063
      Nom, qualité: (M.) Terrenoire, Nicolas Pascal.
      Nom, qualité: (Mme ou Mlle) Montarlot, Anne.
    - Donation entre epoux., 3 septembre 1851; MC/ET/XXXVIII/1063
    - Procuration acte, acceptation de donation-partage., 13 septembre 1851; MC/ET/XXXVIII/1063
      Nom, qualité: (Mme ou Mlle) Monestier, Marie.
      Domicile: Passy (Paris) rue Basse, 18.
      Relations: héritier de l'intervenant 2, héritier de l'intervenant 3.
      Nom, qualité: (Mme ou Mlle) Marmier, Marie.
      Domicile: Sauvetat (la) (Puy-de-Dôme).
      Nom, qualité: (M.) Monestier, Pierre.
      Nom, qualité: (M.) Lacquit Postoly, Jean.
      Domicile: Sauvetat (la) (Puy-de-Dôme)
    - Procuration, gestion de biens., 13 septembre 1851; MC/ET/XXXVIII/1063
      Nom, qualité: (M.) Drovetti, Georges.
      Domicile: Barbani (italie).
      Nom, qualité: (M.) Cossato, Jean Baptiste.
      Domicile: Turin (italie).
      Nom, qualité: (M.) Cottreau, Gabriel Alfred.
      Domicile: Paris (Paris) rue Gaillon, 25.
      Relations: delegue de l'intervenant 2
    - Procuration acte, gestion de biens., 13 septembre 1851; MC/ET/XXXVIII/1063
      Domicile: Paris (Paris) rue Gaillon, 25
    - Vente, terres, 128ha, 50000 f, Previere (la), armaille (Maine-et-Loire)., 23 septembre 1851; MC/ET/XXXVIII/1063
      Nom, qualité: (M.) Pomereu d'Aligre de, Etienne Marie Charles.
      Domicile: Paris (Paris) rue des Saussaies, 11
    - Testament olographe, depot., 23 septembre 1851; MC/ET/XXXVIII/1063
      Nom, qualité: (Mme ou Mlle) Perrin, Sophie Eleonore.
      Profession: ravaudeuse, Paris.
      Domicile: Paris (Paris) rue Lafayette, 67
    - Donation entre epoux., 24 septembre 1851; MC/ET/XXXVIII/1063
      Nom, qualité: (M.) Davesne, Jean Baptiste Augustin.
      Profession: concierge, Paris.
      Domicile: Paris (Paris) boulevard de Bonne-Nouvelle, 17.
      Nom, qualité: (Mme ou Mlle) Berberat, Jeanne Mmarie Elisabeth.
    - Donation entre epoux., 24 septembre 1851; MC/ET/XXXVIII/1063
      Nom, qualité: (Mme ou Mlle) Berberat, Jeanne Marie Elisabeth.
      Domicile: Paris (Paris) boulevard de Bonne-Nouvelle, 17
    - Donation entre epoux., 25 septembre 1851; MC/ET/XXXVIII/1063
    - Donation entre epoux., 25 septembre 1851; MC/ET/XXXVIII/1063
    - Succession, notoriete., 26 septembre 1851; MC/ET/XXXVIII/1063
    - Vente, pre sale, 3ha, 900 f, Gujan-Mestras (Gironde) Larros., 27 septembre 1851; MC/ET/XXXVIII/1063
      Nom, qualité: (M.) Barre, Etienne.
      Domicile: Batignolles (les) (Paris) rue Salneuve, 11.
      Nom, qualité: (M.) Richard, Francois Victor.
      Domicile: Paris (Paris) rue Croix-des-Petits-Champs, 35
  - Minutes. 1851, octobre - décembre, octobre - décembre 1851; MC/ET/XXXVIII/1064
    - Donation - partage, acceptation., 3 octobre 1851; MC/ET/XXXVIII/1064
      Nom, qualité: (M.) Loesser, Henri.
      Profession: tailleur d'habits, Paris.
      Domicile: Paris (Paris) rue du Chevalier-du-Guet, 7.
      Nom, qualité: (Mme ou Mlle) Grimmer, Marie Catherine.
      Domicile: Hoste-Haut (Moselle).
      Nom, qualité: (M.) Loesser, Jean.
      Profession: pensionnaire.
      Domicile: Hoste-Haut (Moselle)
    - Transport, créance, 3000 f sur 8000 f., 3 octobre 1851; MC/ET/XXXVIII/1064
      Nom, qualité: (M.) Reis, Leon Honore.
      Profession: entrepreneur de batiments, Paris.
      Domicile: Paris (Paris) rue de la Bienfaisance, 33.
      Nom, qualité: (M.) Louet, Honore Cesar.
      Domicile: Batignolles-Monceaux (les) (Paris) rue de Cheroy, 1.
      Nom, qualité: (M.) Perotti, Joseph.
      Profession: entrepreneur de peinture, Paris.
      Domicile: Paris (Paris) rue de Montholon, 26
    - Quittance, créance, 30000 f., 7 octobre 1851; MC/ET/XXXVIII/1064
      Nom, qualité: (Mme ou Mlle) Cornu, Clementine Herminie.
      Domicile: Saint-Germain-en-Laye (Yvelines).
      Nom, qualité: (M.) Porlier De Rubelles De Saint-Olon, Auguste Louis (marquis, Rubelles), Rubelles.
      Nom, qualité: (M.) Lefrancois, Clement.
      Profession: directeur de société d'assurance, Paris.
      Domicile: Paris (Paris) rue de la Banque, 16.
      Relations: representant(e) de l'intervenant 4.
      Nom: Société d'Assurance-Incendie La Prudence.
      Nom, qualité: (M.) Soccard, Edme.
      Domicile: Paris (Paris) rue d'Hauteville, 17.
    - Obligation, dette, 30000 f., 7 octobre 1851; MC/ET/XXXVIII/1064
      Profession: directeur de société d'asssurance, Paris.
      Domicile: Paris (Paris) rue d'Hauteville, 17
    - Transport, créance, 30000 f., 7 octobre 1851; MC/ET/XXXVIII/1064
      Nom, qualité: (M.) Taveau, Francois Hippolyte.
      Domicile: Lagny-sur-Marne (Seine-et-Marne).
      Nom, qualité: (M.) Benard, Theodore Frederic.
      Domicile: Saint-Germain-en-Laye (Yvelines)
    - Procuration acte, gestion de maison de commerce pour la fabrication de broderie, Nancy (Meurthe-et-Moselle)., 10 octobre 1851; MC/ET/XXXVIII/1064
      Nom, qualité: (M.) Debbeld, Hermann Charles.
      Profession: commissionnaire, propriétaire de maison de broderie, Paris.
      Domicile: Paris (Paris) rue de Richelieu, 73.
      Nom: Société De Fabrication De Broderie Debbeld Pellerin et Cie.
      Nom, qualité: (M.) Cloquemin, Auguste.
      Domicile: Paris (Paris) rue Laffitte, 26
    - Procuration acte, dépôt, gestion d'affaires de maison de commerce, Pointe-A-Pitre (guadeloupe)., 11 octobre 1851; MC/ET/XXXVIII/1064
      Nom: Maison De Commerce Labrousse (p-J) et Cie.
      Nom, qualité: (M.) Labrousse, Raymond Henry.
      Domicile: Pointe-A-Pitre (guadeloupe)
    - Procuration r.p., substitution, conversion d'indemnite aux ex-possesseurs d'esclaves., 11 octobre 1851; MC/ET/XXXVIII/1064
      Nom, qualité: (M.) Noel, Charles.
      Profession: banquier, Paris.
      Domicile: Paris (Paris) rue du Faubourg-Poissonniere, 9.
      Relations: delegue de l'intervenant 3
    - Vente, droits successifs provenant de la succession des grands-parents, 300 f, Lieutades (Cantal) Garde (la)., 13 octobre 1851; MC/ET/XXXVIII/1064
      Nom, qualité: (Mme ou Mlle) Boyer, Antoinette.
      Domicile: Paris (Paris) rue de la-Reynie, 9.
      Relations: veuve de l'intervenant 2, épouse de l'intervenant 3, tutrice de l'intervenant 4.
      Nom, qualité: (M.) Vigouroux, Pierre.
      Profession: charbonnier.
      Nom, qualité: (M.) Autel, Jean Antoine.
      Profession: charbonnier, Paris.
      Nom, qualité: (personne morale) Vigouroux (hoirs).
      Relations: héritiers de l'intervenant 5.